【裁判字號】    98,抗,384
【裁判日期】    980909
【裁判案由】    聲明異議
【裁判全文】
臺灣高等法院臺中分院民事裁定           98年度抗字第384號
抗  告  人  甲○○
                        號3樓.
上列抗告人與相對人乙○○間聲明異議事件，抗告人對於中華民
國98年6月8日臺灣苗栗地方法院98年度事聲字第16號裁定提起抗
告，本院裁定如下：
      主      文
抗告駁回。
抗告程序費用由抗告人負擔。
      理      由
一、抗告意旨略以：執行法院除審酌債權讓與是否合法外，仍應
    審酌執行名義所依據之抵押權是否合法移轉，依民法第八百
    八十一條之六第一項、民法物權編施行法第十七條規定，雖
    本件抵押權設定於民法物權編修正前，但仍有上開法條之適
    用，縱使債權讓與，抵押權所擔保之債權金額並未確定，抵
    押權亦不隨同移轉。且原債權人保證責任新竹市第十信用合
    作社（下稱新竹十信，合併後為台新國際商業銀行股份有限
    公司）將債權轉讓，惟抵押權所擔保之債權金額尚未確定，
    如相對人主張之金額超過上開金額，即可認抵押權並未隨同
    移轉，或超出本案執行範圍等語。
二、查，台灣苗栗地方法院97年度執字第2749號強制執行事件（
    下稱系爭執行事件），係第三人即原債權人彭菊仙、林英、
    彭鈺博、何瑞鳳持該院87年度拍字第457號拍賣抵押物裁定
    暨確定證明書（下稱系爭執行名義），向該院聲請強制執行
    債務人甲○○（即本件抗告人）及福第建設股份有限公司所
    有如該裁定附表所示之不動產（下稱系爭不動產），又系爭
    執行名義所載之債權人為新竹十信，與抗告人甲○○等設定
    最高限額抵押權新台幣3億8160萬元（下稱系爭抵押權），
    新竹十信於民國（下同）92年5月間將上開抵押權暨其所擔
    保之債權讓與第三人彭菊仙等四人，而彭菊仙等四人於強制
    執行程序中，於98年8月1日再將上開債權暨抵押權讓與債權
    人乙○○，此有債權及抵押權讓與協議書、債權讓與通知回
    執在卷可憑。相對人受讓系爭執行名義之債權及最高限額抵
    押權，並就抗告人應有部分，以相對人乙○○為最高限額抵
    押權之權利人辦理登記完畢，有土地登記第二類謄本在卷可
    憑，上開債權與系爭抵押權均讓與相對人乙○○。而彭菊仙
    等四人並非僅將債權讓與相對人乙○○，彭菊仙等四人將上
    開債權所擔保之最高限額抵押權一併移轉登記予相對人乙○
    ○，上開債權應未脫離上開最高限額抵押權擔保之範圍。本
    件顯與民法第八百八十一條之六第一項規定「最高限額抵押
    權所擔保之債權，於原債權確定前讓與他人者，其最高限額
    抵押權不隨同移轉」之情形不同，抗告人以此主張撤銷系爭
    執行事件，於法無據。原法院駁回抗告人之異議，洵屬正當
    。抗告意旨仍執陳詞，指摘原裁定不當，聲明廢棄，為無理
    由。
三、據上論結，本件抗告為無理由。依強制執行法第三十條之一
    ，民事訴訟法第四百九十五條之一第一項、第四百四十九條
    第一項、第九十五條、第七十八條，裁定如主文。
中    華    民    國    98    年    9     月    9     日
                民事第一庭    審判長法  官  吳火川
                                    法  官  胡景彬
                                    法  官  饒鴻鵬
以上正本係照原本作成。
如不服本裁定應於裁定送達後10日內向本院提出抗告理由狀（須
按他造人數附具繕本），並繳納抗告裁判費新台幣1,000元。
                                    書記官  林明冬
中    華    民    國    98    年    9     月    9     日
                                                      Ｍ


司法院資訊處製作；財團法人民間司法改革基金會備份。
